【裁判字號】    96,訴,695
【裁判日期】    970130
【裁判案由】    違反毒品危害防制條例
【裁判全文】
臺灣雲林地方法院刑事判決               96年度訴字第695號
公  訴  人  臺灣雲林地方法院檢察署檢察官
被      告  甲○○
                    （現於臺灣雲林第二監獄執行中）
上列被告因違反毒品危害防制條例案件，經檢察官提起公訴（96
年度毒偵字第1153號）及追加起訴（96年度毒偵字第1456號、第
1521號、第1894號），嗣因被告就被訴事實為有罪之陳述，經本
院告知簡式審判程序意旨，並聽取公訴人、被告之意見後，本院
合議庭裁定由受命法官獨任依簡式審判程序審理，判決如下：
    主  文
甲○○施用第一級毒品，累犯，處有期徒刑柒月，扣案注射針筒
參支均沒收。又施用第二級毒品，累犯，處有期徒刑肆月，扣案
夾鍊袋壹個沒收。又施用第一級毒品，累犯，處有期徒刑柒月。
又施用第二級毒品，累犯，處有期徒刑肆月。又施用第二級毒品
，累犯，處有期徒刑肆月。又施用第一級毒品，累犯，處有期徒
刑柒月，扣案第一級毒品海洛因壹包（淨重零點玖貳公克，空包
裝重零點壹玖公克）沒收銷燬之；扣案注射針筒貳支、吸管鏟子
肆支、夾鍊袋拾貳個，均沒收。又施用第一級毒品，累犯，處有
期徒刑柒月。又施用第二級毒品，累犯，處有期徒刑肆月。應執
行有期徒刑貳年，扣案第一級毒品海洛因壹包（淨重零點玖貳公
克，空包裝重零點壹玖公克）沒收銷燬之；扣案注射針筒共伍支
、夾鍊袋共拾參個、吸管鏟子肆支，均沒收。
    事  實  及  理  由
一、本件係經被告於準備程序期日為有罪之陳述，而經本院合議
    庭裁定由受命法官獨任以簡式審判程序加以審理，則依據刑
    事訴訟法第273 條之2 、同法第159 條第2 項之規定，不適
    用傳聞法則有關限制證據能力之相關規定；並得依同法第31
    0 條之2 之準用同法第454 條之規定製作略式判決書，依法
    僅需記載犯罪事實、證據名稱及應適用之法條，並得以簡略
    方式為之，如認定之犯罪事實、證據及應適用之法條，與檢
    察官聲請簡易判決處刑書或起訴書之記載相同者，得引用之
    ，合先敘明。
二、犯罪事實：甲○○前因違反槍砲彈藥刀械管制條例、毒品危
    害防制條例、贓物等案件，分別經法院判決確定，嗣並經臺
    灣高等法院臺南分院裁定應執行有期徒刑2 年9 月確定，於
    民國93年8 月23日假釋出監，94年2 月18日假釋期滿未經撤
    銷，其未執行之刑，以已執行論。又其前曾因施用毒品案件
    ，經觀察、勒戒後，認有繼續施用毒品之傾向，並送強制戒
    治，嗣因戒治滿6 個月，經評估無繼續戒治之必要，而於95
    年9 月26日釋放，並由臺灣雲林地方法院檢察署檢察官於95
    年10月4 日，以95年度戒毒偵字第46號為不起訴處分確定。
    詎其於強制戒治執行完畢釋放後5 年內，又基於施用第一級
    毒品、第二級毒品之犯意，分別為下列施用毒品之行為：
（一）96年6 月20日17時許，在雲林縣斗南鎮○○路41號住處房
      間內，以將第一級毒品海洛因放入針筒內摻水混合後再加
      以注射之方式，施用第一級毒品海洛因1 次。96年6 月23
      日某時，亦在上址房間內，以將第二級毒品甲基安非他命
      放置在玻璃球內燒烤吸食其煙霧之方式，施用第二級毒品
      甲基安非他命1 次。嗣於96年6 月25日13時20分許，為警
      在前址搜索查獲，並扣得其所有供施用第一級毒品海洛因
      所用之注射針筒3 支，及供施用第二級毒品甲基安非他命
      所用之夾鍊袋1 個。
（二）96年7 月25日某時，甲○○在雲林縣斗南鎮○○路41號住
      處，以將第一級毒品海洛因放入針筒內摻水混合後再加以
      注射之方式，施用第一級毒品海洛因1 次。另於同日某時
      亦在上址，以將第二級毒品甲基安非他命放置在玻璃球內
      燒烤吸食其煙霧之方式，施用第二級毒品甲基安非他命1
      次。嗣於96年7 月26日凌晨0 時50分許，為警在雲林縣斗
      南鎮○○路152 號驛站電子遊戲場查獲。
（三）96年9 月25日某時，甲○○在雲林縣斗南鎮○○路41號住
      處，以將第二級毒品甲基安非他命放置在玻璃球內燒烤吸
      食其煙霧之方式，施用第二級毒品甲基安非他命1 次。另
      於96年9 月26日18時許，在雲林縣斗六市○○路旁，其所
      駕駛之自用小客車上，以將第一級毒品海洛因放入針筒內
      摻水混合後再加以注射之方式，施用第一級毒品海洛因1
      次。嗣於96年9 月26日23時40分許，為警在雲林縣斗南鎮
      ○○里○○路查獲，並扣得第一級毒品海洛因1 包（淨重
      0.92公克，空包裝重0.19公克），及其所有供施用第一級
      毒品海洛因所用之注射針筒2 支、吸管鏟子4 支、夾鍊袋
      12個等物。
（四）96年11月1 日某時，甲○○在臺北縣永和市○○路○段某
      處，以將第一級毒品海洛因放入針筒內摻水混合後再加以
      注射之方式，施用第一級毒品海洛因1 次。另於同日某時
      亦在上址，以將第二級毒品甲基安非他命放置在玻璃球內
      燒烤吸食其煙霧之方式，施用第二級毒品甲基安非他命1
      次。嗣於96年11月1 日23時30分許，因另案通緝，為警在
      臺北縣永和市○○街19巷2 號前查獲。
（五）案經嘉義縣警察局報告臺灣雲林地方法院檢察署檢察官偵
      查起訴及雲林縣警察局斗南分局、臺北縣政府警察局蘆洲
      分局報告臺灣雲林地方法院檢察署檢察官偵查後追加起訴
      。
三、訊據被告甲○○對於上開施用第一級、第二級毒品之事實坦
    承不諱，並有代號與真實姓名對照表、高雄市立凱旋醫院濫
    用藥物尿液檢驗報告（嘉義縣警察局刑案偵查卷宗第12頁、
    第13頁），臺灣檢驗科技股份有限公司濫用藥物尿液檢驗報
    告、雲林縣斗南分局查獲毒品危害防制條例案嫌犯尿液送檢
    真實姓名對照表（雲林縣警察局斗南分局刑案偵查卷宗雲警
    南刑字第0961000642號卷第4 頁、第5 頁），臺灣檢驗科技
    股份有限公司濫用藥物尿液檢驗報告、雲林縣斗南分局查獲
    煙毒、麻管嫌犯尿液送檢真實姓名對照表、法務部調查局鑑
    定書（96年度毒偵字第1521號卷第11頁至第13頁），臺灣檢
    驗科技股份有限公司濫用藥物尿液檢驗報告、臺北縣政府警
    察局蘆洲分局查獲毒品危害防制條例案涉嫌人尿液檢體編號
    對照表（96年度毒偵字第1894號卷第7 頁、第8 頁），及被
    告刑案資料查註紀錄表、全國施用毒品案件紀錄表、刑案人
    犯在監所最新資料報表、臺灣雲林地方法院檢察署95年度戒
    毒偵字第46號不起訴處分書、96年度毒偵字第123 號、第50
    6 號、第585 號、第956 號起訴書、臺灣高等法院臺南分院
    96年度上訴字第765 號判決書等在卷可稽，復有扣案第一級
    毒品海洛因1 包（淨重0.92公克，空包裝重0.19公克）、注
    射針筒共5 支、夾鍊袋共13個、吸管鏟子4 支等物可為佐證
    ，被告犯行應可認定。
四、論罪科刑的理由：
（一）查海洛因係毒品危害防制條例第2 條第2 項第1 款規定之
      第一級毒品，而甲基安非他命係同條項第2 款規定之第二
      級毒品。故核被告甲○○所為施用第一級毒品海洛因之犯
      行，均係犯毒品危害防制條例第10條第1 項之施用第一級
      毒品罪；所為施用第二級毒品甲基安非他命之行為，均係
      犯毒品危害防制條例第10條第2 項之施用第二級毒品罪。
      被告持有第一級毒品與第二級毒品之低度行為，為其施用
      之高度行為所吸收，均不另論罪。被告所犯上開各次施用
      毒品之行為，犯意個別，行為互殊，均應分論併罰。又被
      告前因違反槍砲彈藥刀械管制條例、毒品危害防制條例、
      贓物等案件，分別經法院判決確定，嗣並經臺灣高等法院
      臺南分院裁定應執行有期徒刑2 年9 月確定，於93年8 月
      23日假釋出監，94年2 月18日假釋期滿未經撤銷，此有臺
      灣高等法院被告前案紀錄表在卷可參，其未執行之刑，以
      已執行論，被告於受有期徒刑之執行完畢後，5 年以內故
      意再犯本件有期徒刑以上之罪，均構成累犯，應皆依刑法
      第47條第1 項規定加重其刑。
（二）爰審酌被告前因施用毒品經送觀察、勒戒、戒治及判處刑
      罰後，猶不思戒絕革除惡習，再為本件犯罪，顯未因前所
      受觀察勒戒、強制戒治處分及所被判處之刑罰而記取教訓
      ，兼衡其犯罪所生之危害，本件施用毒品之種類、次數、
      方式，暨其犯罪後坦承犯行之一切情狀，分別量處如主文
      所示之刑，並定其應執行之刑。
（三）扣案第一級毒品海洛因1 包（淨重0.92公克，空包裝重0.
      19公克），應依毒品危害防制條例第18條第1 項前段規定
      沒收銷燬之。另注射針筒共5 支、夾鍊袋共13個、吸管鏟
      子4 支等物，均為被告所有，且供本件施用第一級、第二
      級毒品所用，業據被告供陳在卷，應依刑法第38條第1 項
      第2 款規定，宣告沒收。
據上論斷，應依刑事訴訟法第299 條第1 項前段、第273 條之1
第1 項、第310 條之2 、第454 條第1 項，毒品危害防制條例第
10條第1 項、第2 項、第18條第1 項前段，刑法第11條前段、第
47條第1項、第51條第5款，第38條第1項第2款，判決如主文。
本案經檢察官乙○○到庭執行職務
中    華    民    國    97    年    1     月    30    日
                  刑事第二庭    法  官  劉  國  賓
以上正本證明與原本無異。
如不服本判決，應於判決送達後10日內，向本院提出上訴狀。
                                書記官  魏  輝  碩
中    華    民    國    97    年    1     月    30    日
毒品危害防制條例第10條
施用第一級毒品者，處6 月以上5 年以下有期徒刑。
施用第二級毒品者，處3 年以下有期徒刑。


司法院資訊處製作；財團法人民間司法改革基金會備份。
